臺灣臺南地方法院刑事判決
111年度交簡上字第193號
上  訴  人  臺灣臺南地方檢察署檢察官
被      告  黃昱倫



上列上訴人因被告過失傷害案件，不服本院中華民國111年6月30
日111年度交簡字第2453號第一審簡易判決（起訴書案號：臺灣
臺南地方檢察署111年度偵字第8325號），提起上訴，本院管轄
之第二審合議庭判決如下：
    主  文
上訴駁回。
    事實及理由
一、本案經本院審理結果，認第一審判決犯罪事實、理由，及其
    認事、用法及量刑均無不當，應予維持，均引用第一審判決
    書之記載（如附件）。 
二、檢察官經告訴人杜幸娟具狀請求上訴，其上訴理由略謂： 
　㈠被告就本件車禍發生確有過失，且應負全部肇事責任因素，
    又被告係對手無寸鐵之告訴人為本件犯行，情節嚴重相當於
    殺人未遂，告訴人傷口經一年治療仍痛、刺、麻，雙腳膝蓋
    無法完全蹲立，無法使用蹲式小便池如廁，且被告至今迄未
    與告訴人達成和解，犯後毫無悔意，量刑過輕等語。
　㈡本件原審判決諭知被告犯過失傷害罪，處拘役10日，如易科
    罰金，以新臺幣1000元折算1日，固非無見，惟查，被告就
    本件過失傷害犯行係負全部肇事責任，且迄未能與告訴人達
    成和解而致告訴人所受損害未能受填補，而原審量處上開刑
    度，恐有漏未慮及告訴人受損害之情節及被告肇事責任比重
    等情事，致容有量刑過輕之虞，而容有違反比例及平等原則
    。
　㈢綜上所述，原判決認事用法尚嫌未洽，爰附送告訴人聲請上
    訴之書狀，依刑事訴訟法第344 條第1 項、第3 項、第455
    條之1 第1 項提起上訴，請將原判決撤銷，更為適當合法之
    判決等語。 　　
三、按量刑輕重，係屬事實審法院得依職權自由裁量之事項，苟
    已斟酌刑法第57條各款所列情狀而未逾越法定刑度，不得遽
    指為違法；又刑罰之量定，固屬法院自由裁量之職權行使，
    但仍應審酌刑法第57條所列各款事由及一切情狀，為酌量輕
    重之標準，並非漫無限制，在同一犯罪事實與情節，如別無
    其他加重或減輕之原因，下級審法院量定之刑，亦無過重或
    失輕之不當情形，則上級審法院對下級審法院之職權行使，
    原則上應予尊重（最高法院72年臺上字第6696號判例及85年
    度臺上字第2446號判決意旨參照）。
四、經查，原審認被告犯刑法第284 條第1 項前段之過失傷害罪
    ，兼衡被告之年紀、素行（前無因案經法院論罪科刑之紀錄
　　，臺灣高等法院被告前案紀錄表1份附卷可稽）、智識程度
    （碩士學歷）、職業、家庭經濟狀況、犯罪方法、應負全部
    過失責任、與被害人無特別關係、坦承犯行之態度、迄未能
    與被害人和解等一切情狀，於法定刑度內判處拘役10日，並
    諭知易科罰金之折算標準。法官於有罪判決中，究應如何量
    處罪刑，為實體法賦予審理法官裁量之刑罰權事項，法官行
    使此項裁量權，自得依據個案情節，參諸刑法第57條所定各
    款犯罪情狀之規定，於該法定刑度範圍內，基於合義務性之
    裁量，量處被告罪刑，原審業已斟酌關於被告於本案之犯罪
    手段、告訴人所受傷害之程度、被告犯後坦承犯行、未賠償
    告訴人之情形等刑法第57條規定與科刑相關之一切情狀，是
    原審已就被告犯行之相關情狀詳加考量，在適法範圍內行使
    其量刑之裁量權，並未逾越法定刑度，亦難認有何量刑顯然
    失當等裁量權濫用之情形。因而，檢察官指摘原審量刑不當
    ，難認有理由，其上訴應予駁回。
五、至於檢察官上訴理由提及告訴人具狀上訴略以：「被告對手
    無寸鐵之告訴人為本件犯行，情節嚴重相當於殺人未遂」部
    分，惟查，本案檢察官原即以被告涉犯過失傷害罪嫌提起公
    訴，原審依據卷內證據資料為被告過失傷害之認定並無不合
    ，且卷內並無積極證據足認被告有殺害告訴人之故意，因而
    ，檢察官執此提起上訴，亦無理由，併此敘明。
據上論斷，應依刑事訴訟法第455 條之1 第1 項、第3 項、第37
3 條、第368 條，判決如主文。 
本案經檢察官鄭聆苓提起公訴、提出上訴，檢察官王鈺玟到庭執
行職務。
中　　華　　民　　國　　111 　年　　10　　月　　6 　　日
　　　　　　　　　刑事第十五庭審判長  法　官  孫淑玉
　　　　　　　　　                    法  官  張郁昇
　　　　　　　　　                    法  官　黃鏡芳
以上正本證明與原本無異。　　　　　　　　　
不得上訴。
                                      書記官  施茜雯
中　　華　　民　　國　　111 　年　　10　　月　　6 　　日
附件：
臺灣臺南地方法院刑事簡易判決
111年度交簡字第2453號
公  訴  人  臺灣臺南地方檢察署檢察官
被      告  黃昱倫



上列被告因過失傷害案件，經檢察官提起公訴（111年度偵字第8
325號），因被告已自白犯罪，本院裁定逕以簡易判決處刑如下
：
    主  文
黃昱倫犯過失傷害罪，處拘役拾日，如易科罰金，以新臺幣壹仟
元折算壹日。
    犯罪事實
一、黃昱倫於民國110年7月10日18時15分許，駕駛車牌號碼000-
    0000號自用小客車（下稱甲車），由南往北方向，沿臺南市
    南區慶南街行駛至該道路與金華路2段3巷口北側時，本應注
    意汽車行駛時，駕駛人應注意車前狀況，而依當時天候晴、
    日間自然光線、柏油路面、乾燥、無缺陷、無障礙物、視距
    良好等情形，並無不能注意之情事，竟疏未注意及此，貿然
    前行；適杜幸娟徒步行走於甲車右前方，甲車因而自後追撞
    杜幸娟，導致杜幸娟倒地，並因此受有四肢多處擦挫傷、左
    膝挫傷、左足挫傷等傷害。嗣經黃昱倫向到場處理之員警自
    承係肇事者，而願接受裁判，始為警查悉上情。
二、案經黃昱倫自首暨杜幸娟訴由臺南市政府警察局第六分局報
    告臺灣臺南地方檢察署檢察官偵查起訴。
    理    由
壹、程序事項
    按檢察官依通常程序起訴，經被告自白犯罪，法院認為宜以
    簡易判決處刑者，得不經通常程序，逕以簡易判決處刑，刑
    事訴訟法第449條第2項定有明文。查被告於偵查中已自白犯
    罪，本院認為依被告之自白及現存之證據，已足認定其犯罪
    ，並宜以簡易判決處刑，爰依刑事訴訟法第449條第2項之規
    定，裁定逕以簡易判決處刑。
貳、實體事項
一、犯罪事實之認定
（一）上開犯罪事實業據被告坦承不諱，核與被害人杜幸娟之陳
      述相符，復有衛生福利部臺南醫院診斷證明書2份、道路
      交通事故現場圖、道路交通事故調查報告表（一）、（二
      ）、車輛詳細資料報表各1份、道路交通事故照片6張、行
      車紀錄器錄影翻拍照片2張等附卷可稽。
（二）按汽車行駛時，駕駛人應注意車前狀況，道路交通安全規
      則第94條第3項前段定有明文。查被告駕駛甲車行經上開
      路段時，本應注意履行上開行車義務，而當時天候晴、日
      間自然光線、柏油路面、乾燥、無缺陷、無障礙物、視距
      良好等情，亦有上開道路交通事故調查報告表（一）1紙
      附卷可稽，顯見並無不能注意之情事，竟疏未注意及此，
      以致甲車追撞被害人，導致被害人受傷，足認被告確有過
      失。又本案經檢察官送請臺南市車輛行車事故鑑定會鑑定
      ，鑑定結果為：被告駕駛甲車，未注意車前狀況，為肇事
      原因；被害人無肇事因素等情，有臺南市車輛行車事故鑑
      定會111年2月25日南鑑0000000案鑑定意見書1份在卷可憑
      （參見他卷第37頁至第37頁背面），益證被告就本件行車
      事故之發生，確有過失。本件被害人既因上開行車事故受
      有上開傷害，則被告之過失與被害人所受之傷害結果間，
      即具有相當因果關係。
（三）綜上所述，本案事證明確，被告犯行堪可認定，應依法論
      科。
二、論罪科刑
（一）核被告所為，係犯刑法第284條前段之過失傷害罪。
（二）本件交通事故發生後，報案人或勤指中心轉來資料並未報
      明肇事人姓名，處理人員前往現場處理時，肇事人在場，
      並當場承認為肇事人等事實，有臺南市政府警察局第六分
      局交通分隊道路交通事故肇事人自首情形紀錄表1份在卷
      可按（參見他卷第17頁），堪認被告於肇事後，未經有偵
      查權之公務員或機關發覺其犯嫌前，已向到場處理之警員
      坦承肇事而願接受裁判，應符合刑法第62條自首規定，爰
      依該條前段之規定減輕其刑。
（三）爰審酌被告未謹慎遵守交通規則，釀成本件事故，致被害
      人受有上開傷害，所為顯非可取；兼衡被告之年紀、素行
      （前無因案經法院論罪科刑之紀錄，臺灣高等法院被告前
      案紀錄表1份附卷可稽）、智識程度（碩士學歷）、職業
      、家庭經濟狀況、犯罪方法、應負全部過失責任、與被害
      人無特別關係、坦承犯行之態度、迄未能與被害人和解等
      一切情狀，量處如主文所示之刑，併諭知易科罰金之折算
      標準。
三、如不服本判決，得自收受送達之日起20日內向本院提出上訴
    狀，上訴於本院第二審合議庭（須附繕本）。
據上論斷，應依刑事訴訟法第449條第2項，刑法第284條前段、
第62條前段、第41條第1項前段，刑法施行法第1條之1第1項，逕
以簡易判決處刑如主文。
本案經檢察官鄭聆苓提起公訴。
中　　華　　民　　國　　111 　年　　6 　　月　　30　　日
                  刑事第九庭  法  官  李俊彬
以上正本證明與原本無異。
                              書記官　李俊宏
中　　華　　民　　國　　111 　年　　6 　　月　　30　　日
附錄本案論罪科刑法條：
刑法第284條
因過失傷害人者，處一年以下有期徒刑、拘役或十萬元以下罰金
；致重傷者，處三年以下有期徒刑、拘役或三十萬元以下罰金。